# **Abdellah Maghous**

**Q\*** Montréal, QC
 **L** +1 (438) 225-7785
 **\Boxed** abdellahmaghous17@gmail.com
 **\Circ** GitHub
 Kagg

# RÉSUMÉ

Data scientist expérimenté avec une solide expertise en apprentissage automatique, analyse statistique et résolution de problèmes. Compétent dans le développement de modèles prédictifs et la mise en œuvre de solutions basées sur les données pour résoudre des problèmes d'affaires complexes. Je cherche à mettre à profit mon expertise dans un rôle stimulant au sein d'une organisation dynamique.

# **COMPÉTENCES TECHNIQUES**

- Langages de Programmation: Python, R, SQL, SAS, MATLAB, JAVA
- Outils de Data Science: TensorFlow, PyTorch, Scikit-learn, Tableau, Git
- Machine Learning: Modèles supervisés et non supervisés, Deep Learning, Random Forest, Réseaux de neurones, Support Vector Machines
- Analyse de Données: Regression linéaire, Régression logistique, Clustering, Classification, Analyse de séries temporelles
- Techniques de Simulation: Méthodes de Monte Carlo, Simulation stochastique
- Modélisation Actuarielle et Gestion des Risques : Modèles de survie, Value at Risk (VaR), Optimisation des portefeuilles
- Base de Données: MySQL, SQL Server, NoSQL, MongoDB
- Microsoft Office: Word, Excel, PowerPoint, Power BI
- Visualisation de Données: Matplotlib, Seaborn

#### EXPÉRIENCE PROFESSIONNELLE

## Data Scientist — INSERM-CIC-IT — Nancy, France — 04/2023 - 08/2023

- Réalisation d'une analyse exploratoire des données pour comprendre les tendances, les distributions et les caractéristiques des données d'imagerie en utilisant le langage R.
- Présentation de statistiques descriptives pertinentes pour les données d'IRM et d'échographie.
- Application de méthodes de régression linéaire/multiple en R pour identifier les facteurs significatifs.
- Estimer le degré de reproductibilité (coefficient de corrélation intra classe (ICC) et kappa).
- Séléction des variables (Régression logistique + Lasso).
- Visualisations des résultats par les graphiques de Bland-Altman

## Statisticien — Laboratoire de Mathématiques et Applications — Poitiers, France — 04/2022 - 07/2022

- Revues bibliographiques et compréhension théorique.
- stimation de paramètres par les méthodes de queue de distribution, quantiles, moments, maximum de vraisemblance et de fonction caractéristique.
- Simulations et applications avec le logiciel R.

## **EDUCATION**

## Maitrise Finance Mathématique et Computationnelle — Université de Montréal — Montréal , Canada — En cours

- Programmation et Algorithmique Financière.
- Économétrie des marchés financiers et Gestion des risques.
- Statistiques avancée et Calcul stochastique.

#### Maitrise Statistique et Données du Vivant — Université de Poitiers — Poitiers , France —09/2021 - 09/2023

- Modélisation et algorithmes stochastiques.
- Statistique non paramétrique.
- Machine learning et Séries temporelles.
- Analyse statistique.

#### Baccalauréat Statistique Appliquée — Université de Poitiers — Poitiers , France —09/2017 - 09/2021

- Statistiques inférentielles.
- Analyse statistique des sondages.
- Base de données, modèle relationnel, modèle enitité-association.

#### PROJETS

- Prévision des ventes en magasin Série temporelle : Prédire les ventes en magasin à partir des données de Corporación Favorita, un grand détaillant d'épicerie basé en Équateur afin de réduire le gaspillage alimentaire lié au surstockage.
- Classification d'image: Développement d'un système de classification d'images en utilisant des techniques de Deep Learning. Le modèle résultant était capable de classer diverses catégories d'images avec une moyenne précision.
- Analyse des crashs d'avion: Analyse et nettoyage des données relatifs aux accidents d'avion. En utilisant des méthodes avancées de NLP, j'ai développé un modèle capable d'extraire des informations clés à partir de rapports officiels.
- Analyse de données COVID-19: Analyse des données de propagation de la COVID-19 et création de visualisations pour aider à la compréhension de la pandémie.
- Prédiction du confort thermique: Prédire le confort thermique perçu du sujet, mesuré sur une échelle de -3 à 3, où -3 est le plus froid et 3 est le plus chaud.
- **Prédiction binaire des champignons vénéneux:** Prédire si un champignon est comestible ou vénéneux en se basant sur ses caractéristiques physiques et en utilisant des techniques de Machine Learning.

1